Config:
  hfst:
    Gen: ../../../src/generator-dict-gt-norm.hfst
    Morph: ../../../src/analyser-dict-gt-norm.hfst
  xerox:
    Gen: ../../../src/generator-dict-gt-norm.xfst
    Morph: ../../../src/analyser-dict-gt-norm.xfst
    App: lookup

Tests:

  Noun - spáálváš:
    spáálváš+N+Sg+Nom: spáálváš
    spáálváš+N+Sg+Gen: spálváá
    spáálváš+N+Sg+Acc: spálváá
    spáálváš+N+Sg+Ill: spáˊlvážân
    spáálváš+N+Sg+Loc: spálváást
    spáálváš+N+Sg+Com: spálváin
    spáálváš+N+Sg+Abe: spálvááttáá
    spáálváš+N+Ess: spáˊlvážin
    spáálváš+N+Par: spáˊlvážid
    spáálváš+N+Pl+Nom: spálvááh
    spáálváš+N+Pl+Gen: spálvái
    spáálváš+N+Pl+Acc: spálváid
    spáálváš+N+Pl+Ill: spálváid
    spáálváš+N+Pl+Loc: spálváin
    spáálváš+N+Pl+Com: spálváiguin
    spáálváš+N+Pl+Abe: spálváittáá

  Noun - páárnáš:
    páárnáš+N+Sg+Nom: páárnáš
    páárnáš+N+Sg+Gen: párnáá
    páárnáš+N+Sg+Acc: párnáá
    páárnáš+N+Sg+Ill: páˊrnážân
    páárnáš+N+Sg+Loc: párnáást
    páárnáš+N+Sg+Com: párnáin
    páárnáš+N+Sg+Abe: párnááttáá
    páárnáš+N+Ess: páˊrnážin
    páárnáš+N+Par: páˊrnážid
    páárnáš+N+Pl+Nom: párnááh
    páárnáš+N+Pl+Gen: párnái
    páárnáš+N+Pl+Acc: párnáid
    páárnáš+N+Pl+Ill: párnáid
    páárnáš+N+Pl+Loc: párnáin
    páárnáš+N+Pl+Com: párnáiguin
    páárnáš+N+Pl+Abe: párnáittáá
